臺灣臺北地方法院刑事判決
111年度審易字第294號
公  訴  人  臺灣臺北地方檢察署檢察官
被      告  張有福

上列被告因業務侵占案件，經檢察官提起公訴（111年度偵字第1
232號），被告於本院準備程序中就被訴事實為有罪之陳述，經
本院合議庭裁定由受命法官獨任逕以簡式審判程序審理，判決如
下：
    主  文
張有福犯業務侵占罪，處有期徒刑貳年。未扣案犯罪所得新臺幣
參佰參拾陸萬伍仟柒佰捌拾陸元沒收，於全部或一部不能沒收或
不宜執行沒收時，追徵其價額。
    事  實
一、張有福於民國85年6月6日起，受僱於酒源有限公司（下稱酒
    源公司，址設臺北市○○區○○路○段000巷0號），擔任業務副
    理一職，負責向客戶推銷及收取貨款交回公司等職務，為從
    事業務之人。詎張有福於110年間，因沈迷運動彩券，在外
    積欠大量債務，竟基於意圖為自己不法所有之接續侵占犯意
    ，於附表所示之時間、地點，收取附表所示酒源公司客戶所
    付之貨款後，未將此業務上持有之款項繳回公司，易持有為
    所有意思侵占入己挪作他用，共計侵占金額達新臺幣（下同
    ）336萬5,786元。嗣酒源公司發覺帳目有異並報警處理，循
    線查獲上情。
二、案經酒源公司委由鐘烱錺律師訴由臺灣臺北地方檢察署檢察
    官偵查起訴。
    理  由
一、本件被告張有福所犯均係死刑、無期徒刑、最輕本刑為3年
    以上有期徒刑以外之罪，其於準備程序進行中就被訴事實為
    有罪之陳述，經受命法官告知簡式審判程序之旨，並聽取當
    事人之意見後，本院合議庭認無不得或不宜改依簡式審判程
    序進行之情形，爰依刑事訴訟法第273條之1第1項、第284 
    條之1規定，裁定由受命法官獨任進行簡式審判程序。又本
    件所引屬於審判外陳述之傳聞證據，依同法第273條之2規定
    ，不受第159條第1項關於傳聞法則規定之限制，依法有證據
    能力，合先敘明。
二、首揭犯罪事實，業經被告於警詢、偵訊及本院審理時坦承不
    諱（見他卷第33頁至第34頁、第41頁至第43頁、審易卷第34
    頁、第48頁、第50頁），核與證人即告訴人酒源公司代理人
    鐘烱錺於警詢、偵訊指述情節一致（見他卷第34頁、第47頁
    至第49頁），並有與其等所述相符之被告侵占未還對帳單（
    見他卷第9頁至第11頁、第35頁）在卷可稽，堪認被告上開
    任意性自白與事實相符，資可採為認定事實之依據。綜上，
    本件事證明確，被告首揭犯行，堪以認定，應予依法論科。
    　　　
三、論罪科刑：
　㈠核被告所為，係犯刑法第336條第2項之業務侵占罪。被告於
    附表所示期間多次業務侵占舉動，均係利用為酒源公司向客
    戶收取貨款之機會接續實行，侵害同一法益，犯罪手法相同
    ，彼此間隔不久，具有密接之持續性，應認構成接續犯之一
    罪。
　㈡爰審酌被告不思以合法途徑獲取財物，竟利用職務之便，將
    業務上持有之款項占為己有，所為實不可取。復考量被告犯
    後坦承犯行，雖表達有賠償、和解意願，然因告訴人不接受
    分期賠償，致未與告訴人達成和解，目前亦未將侵占金額賠
    償告訴人（見審易卷第36頁），暨被告於本院訊問時陳稱：
    高中畢業之最高學歷，目前從事賣水果工作，月收入約3萬5
    ,000元至4萬元，需扶養2位未成年子女等語（見審易卷第51
    頁）之智識程度及家庭經濟狀況，及其犯罪動機、目的、手
    段、告訴人損失情形等一切情狀，量處如主文所示之刑。
四、按犯罪所得，屬於犯罪行為人者，沒收之。但有特別規定者
    ，依其規定。前二項之沒收，於全部或一部不能沒收或不宜
    執行沒收時，追徵其價額，刑法第38條之1條第1項、第3 項
    定有明文。被告於本案所侵占之336萬元5,786元，屬於被告
    犯罪所得，應依刑法第38條之1第1項前段規定，宣告沒收，
    又因此部分犯罪所得未扣案，依同條第3項規定，諭知於全
    部或一部不能沒收或不宜執行沒收時，追徵其價額。
據上論斷，依刑事訴訟法第273條之1第1項、第299條第1項前段
，判決如主文。 
本案經檢察官蕭惠菁提起公訴，檢察官朱玓到庭執行職務。
中　　華　　民　　國　　111 　年　　7 　　月　　28　　日
                  刑事第二十庭  法  官  宋恩同
以上正本證明與原本無異。
如不服本判決應於收受送達後20日內向本院提出上訴書狀，並應
敘述具體理由；其未敘述上訴理由者，應於上訴期間屆滿後20日
內向本院補提理由書（均須按他造當事人之人數附繕本）「切勿
逕送上級法院」。告訴人或被害人如對於本判決不服者，應具備
理由請求檢察官上訴，其上訴期間之計算係以檢察官收受判決正
本之日期為準。因疫情而遲誤不變期間，得向法院聲請回復原狀
。
                                書記官  黃勤涵
中　　華　　民　　國　　111 　年　　7 　　月　　28　　日
附錄本罪論罪科刑法條：
刑法第336條：
對於公務上或因公益所持有之物，犯前條第1項之罪者，處1年以
上7年以下有期徒刑，得併科15萬元以下罰金。
對於業務上所持有之物，犯前條第1項之罪者，處6月以上5年以
下有期徒刑，得併科9萬元以下罰金。
前二項之未遂犯罰之。
附表：
編號 收款時間 收款客戶 收款地點 收款金額  1 110年6月至7月間 大培元商行 新北市○○區○○街00號   36萬2,378元  2 110年5月至7月間 埔興商店 新北市○○區○○街000號   18萬3,601元  3 110年6月至7月間 遠興 臺北市○○區○○路0段00號    6萬7,561元  4 110年6月至7月間 德興 臺北市○○區○○路0段00號    1萬7,757元  5 110年7月間 張國祥 臺北市○○區○○路000巷0弄0號     6,540元  6 110年7月間 執雅國際貿易股份有限公司 臺北市○○區○○路000號B1    6萬9,474元  7 110年5月至7月間 永詮商行 臺北市○○區○○路0段000巷00號   32萬4,576元  8 110年5月至7月間 上友商店 臺北市○○區○○路000巷00號     17萬2,654元  9 110年6月至7月間 夆成商行 臺北市○○區○○路000巷00號      4萬8,429元  10 110年4月至7月間 金龍食品行 臺北市○○區○○路00○0號   14萬5,836元  11 110年4月至7月間 大理雜貨行 臺北市○○區○○街000巷0號   23萬9,708元  12 110年7月間 新合發食品行 臺北市○○區○○路0段00巷00號    5萬4,830元  13 110年5月至7月間 協成食品行 臺北市○○區○○街00巷00號   11萬3,827元  14 110年5月至7月間 韻宇有限公司（巧婦超市） 臺北市○○區○○街000號   49萬3,993元  15 110年4月至7月間 冠悅精品商行（朝代精品商行） 臺北市○○區○○街000號    7萬5,316元  16 110年6月至7月間 立煌商店 新北市○○區○○街00號    1萬4,175元  17 110年7月間 (大龍)諧發商店 臺北市○○區○○街00巷0號       1萬2,276元  18 110年7月間 和興記商店 臺北市○○區○○○路0段000巷00號    7萬7,456元  19 110年5月至7月間 農友超市股份有限公司（聯合生鮮超市） 新北市○○區○○路0段000號    3萬3,122元  20 110年5月至7月間 五一八生活百貨-成泰 新北市○○區○○路0段00000號   76萬0,424元  21 110年7月間 彩元商店 新北市○○區○○街000巷00弄00號    2萬5,708元  22 110年6月至7月間 財星百貨商行 （萬客福） 新北市○○區○○路00巷0號       6萬6,145元